# 关于权益性交易的判断？

提问人：bone 时间：2017-03-12 15:33:41
同属国资控股的两家公司A和B，A投资于C（非关联），按权益法核算对C的投资，损益调整为-2000万，现A按原投资价格将对C的股权转让给B，转让价格与账面价值的差价 2000 万，如何确认？C持续亏损，经营状况未见好转。

回答人：chenyiwei
如果有证据表明该交易是显失公允的，则转让方应将交易对价超出标的股权公允价值的差额计入资本公积——资本溢价。